【裁判字號】    96,審訴,1159
【裁判日期】    970523
【裁判案由】    毒品危害防制條例
【裁判全文】
臺灣桃園地方法院刑事判決            96年度審訴字第1159號
公  訴  人  臺灣桃園地方法院檢察署檢察官
被      告  甲○○
上列被告因違反毒品危害防制條例案件，經檢察官提起公訴（96
年度毒偵字第4767號），被告於本院準備程序進行中，就被訴事
實為有罪之陳述，經本院告知簡式審判程序意旨，並聽取公訴人
及被告之意見後，本院合議庭裁定依簡式審判程序審理，判決如
下：
    主  文
甲○○施用第一級毒品，處有期徒刑壹年貳月，減為有期徒刑柒
月；又施用第二級毒品，處有期徒刑捌月，減為有期徒刑肆月；
應執行有期徒刑拾月。
    事  實
一、甲○○前於民國87年間因施用毒品案件，經觀察、勒戒後，
    認無繼續施用毒品之傾向，由臺灣宜蘭地方法院檢察署檢察
    官以87年度偵緝字第204 號為不起訴處分確定；於89年間復
    因施用毒品案件，經觀察、勒戒後，認無繼續施用毒品之傾
    向，再由臺灣宜蘭地方法院檢察署檢察官以以89年度毒偵緝
    字第76號、89年度毒偵字第657 、673 及675 號為不起訴處
    分確定；又於89年間再因施用第一、二級毒品案件，經臺灣
    宜蘭地方法院裁定令入戒治處所施以強制戒治，因其戒治成
    效經評定為合格，而於90年9 月10日停止戒治出所，嗣經同
    院裁定撤銷停止戒治，並令入戒治處所施以強制戒治，已於
    91年11月13日強制戒治期滿執行完畢，此次施用毒品犯行，
    並經同院以90年度訴字第117號判決分別判處有期徒刑8月及
    7 月，併定應執行刑有期徒刑1年2月確定；於91年間再因施
    用第一、二級毒品案件，經同院以91年度訴字第201 號判決
    分別判處有期徒刑10月及7 月，併定應執行刑有期徒刑1 年
    4 月確定；又因偽造貨幣案件，經臺灣臺北地方法院以91年
    度訴字第685號判決判處有期徒刑2年確定；上開有期徒刑10
    月、7 月、2 年並經臺北地方法院以92年度聲字第338 號裁
    定應執行刑為有期徒刑3年2月確定，而與上開有期徒刑1年2
    月接續執行，嗣於94年8月4日因縮短刑期假釋出監並交付保
    護管束，後經撤銷假釋，並入監執行尚餘殘刑有期徒刑1年6
    月9日，至97年5月18日縮刑期滿（於本案不構成累犯）。詎
    其仍不知悔改，基於施用第一、二級毒品之犯意，於95年9
    月14日某時，分別以摻入香煙後以抽煙及置入玻璃球內燒烤
    之方式，分別施用第一級毒品海洛因及第二級毒品甲基安非
    他命各1 次。嗣於95年9 月16日下午5 時30分許，在臺北市
    ○○○路4 段162 號6 樓之3 前為警盤查查獲。
二、案經臺北市政府警察局大安分局報告臺灣臺北地方法院檢察
    署呈請臺灣高等法院檢察署移轉臺灣宜蘭地方法院檢察署再
    呈請臺灣高等法院檢察署移轉臺灣桃園地方法院檢察署檢察
    官偵查起訴。
    理  由
一、前開犯罪事實，業據被告甲○○於本院審理時坦認不諱，復
    有臺北市政府警察局偵辦毒品案件尿液檢體委驗單及臺灣尖
    端先進生技醫藥股份有限公司濫用藥物檢驗報告各1 份附卷
    足憑，堪認被告前揭不利於己之自白與事實相符。本件事證
    明確，被告犯行已堪認定，自應依法論科。又被告前於87年
    間因施用毒品案件，經觀察、勒戒後，由臺灣宜蘭地方法院
    檢察署檢察官以87年度偵緝字第204 號為不起訴處分確定；
    復因施用毒品案件，經觀察、勒戒後，再由臺灣宜蘭地方法
    院檢察署檢察官以89年度毒偵緝字第76號、89年度毒偵字第
    657 、673 及675 號為不起訴處分確定；再因施用第一、二
    級毒品案件，經臺灣宜蘭地方法院裁定令入戒治處所施以強
    制戒治，因其戒治成效經評定為合格，而於90年9 月10日停
    止戒治出所，嗣經同院裁定撤銷停止戒治，並令入戒治處所
    施以強制戒治，已於91年11月13日強制戒治期滿執行完畢，
    此次施用毒品犯行，並經臺灣宜蘭地方法院以90年度訴字第
    117 號判決分別判處有期徒刑8月及7月，併定應執行刑有期
    徒刑1年2月確定；於91年間又因施用第一、二級毒品，經臺
    灣宜蘭地方法院以91年度訴字第201 號判決分別判處有期徒
    刑10月及7 月，併定應執行刑有期徒刑1年4月確定；95年間
    又因連續施用第一級毒品案件，經臺灣高等法院以96年度上
    更一字第376號判決判處有期徒刑1年確定等情，有臺灣高等
    法院被告前案紀錄表附卷可稽，則本件施用毒品犯行非屬「
    初犯」及「5年後再犯」之情形，自應逕予以論罪科刑。綜
    上，本件事證明確，被告犯行洵堪認定。
二、核被告所為，分別係犯毒品危害防制條例第10條第1 項之施
    用第一級毒品罪及同條第2 項之施用第二級毒品罪。被告施
    用第一、二級毒品前非法持有第一、二級毒品之低度行為，
    為施用第一、二級毒品之高度行為所吸收，不另論罪。被告
    所犯上開二罪，犯意個別，罪名不同，自應分論併罰。爰審
    酌被告犯罪之動機、方法、其前經強制戒治後，復施用第一
    級毒品海洛因及第二級毒品甲基安非他命之犯行，戕害己身
    ，顯無悔改之意，惟犯後坦承犯行等一切情狀，分別量處如
    主文所示之刑，以資懲儆。末查被告甲○○本件犯行之犯罪
    時間，均在96年4 月24日之前，均合於中華民國九十六年罪
    犯減刑條例第2 條第1 項第3 款規定之減刑條件，爰各減其
    宣告刑二分之一如主文所示，並定其應執行之刑。
據上論斷，應依刑事訴訟法第273條之1 第1 項、第299條第1 項
前段，毒品危害防制條例第10條第1項、第2項，刑法第11條、第
51條第5款，中華民國九十六年罪犯減刑條例第2條第1項第3款、
第7條、第10條第1項，判決如主文。
本案經檢察官黃珮如到庭執行職務。
中    華    民    國    97    年     5    月     23   日
                      刑事庭  法  官  江振義
以上正本證明與原本無異。
如不服本判決，應於判決送達後10日內向本院提出上訴狀（應附
繕本），其未敘述上訴理由者，應於上訴期間屆滿後20日內補提
理由書狀於本院，上訴於臺灣高等法院。
                              書記官  林韡婷
中    華    民    國    97    年     5    月     23   日
本案論罪科刑法條：
毒品危害防制條例第10條
施用第一級毒品者，處 6 月以上 5 年以下有期徒刑。
施用第二級毒品者，處 3 年以下有期徒刑。


司法院資訊處製作；財團法人民間司法改革基金會備份。
